臺灣板橋地方法院民事裁定　九十一年度簡抗字第二四號
　　抗　告　人　乙○○
　　法定代理人　甲○○
右抗告人因與相對人間確認債權不存在事件，對於民國九十一年五月三日本院板橋簡
易庭九十一年度板簡字第五六四號第一審裁定提起抗告，本院裁定如左：
    主      文
抗告駁回。
抗告費用由抗告人負擔。
    理      由
一、抗告意旨略以：本件抗告人於原審以兩造間無借貸之事實，自無債權存在為原因
    事實，請求確認債權不存在，原審未經言詞辯論，即以被告即本件相對人已於八
    十四年間受讓訴外人歐隨容之借款債權，並向本件抗告人請求給付借款，經台北
    地院簡易庭判決勝訴確定在案，本件與該案為同一案件，未命兩造為事實及法律
    上之陳述，對於被告答辯所引之證據亦未提出與原告以利辨認及表示意見，遽予
    裁定駁回原告之訴，顯與辯論主義之意旨有違等語。
二、按起訴違背民事訴訟法第二百五十三條之規定或其訴訟標的為確定判決之效力所
    及者，法院應以裁定駁回之，民事訴訟法第二百四十九條第一項第七款定有明文
    。抗告人即本件原告起訴主張：原告未曾向被告借貸，被告亦未交付新臺幣（下
    同）二十萬元予原告，詎原告於民國九十一年二月七日忽接獲台灣台北地方法院
    九十年度民執字第二七二九０號執行命令，以被告執有對於原告返還借款二十萬
    元之強制執行名義而扣押原告在第三人長春國小之薪資債權。惟兩造間既無消費
    借貸關係，亦無其他債權債務存在，原告遽以聲請台灣台北地方法院予以強制執
    行，自有侵害原告私權之危險，而有以確認判決予以除去之必要，應認有即受確
    認判決之法律上利益，為此起訴請求確認兩造債權不存在等語。經查：相對人前
    以抗告人於八十四年間向訴外人歐隨容借款二十萬元，並簽發支票乙紙以為清償
    ，嗣因訴外人歐隨容將前開債權讓與相對人，相對人遂依借貸及債權讓與之法律
    關係，向台灣台北地方法院台北簡易庭起訴請求抗告人給付借款，業經台灣台北
    地方法院台北簡易庭以九十年度北簡字第一一九五二號判決被告（乙○○）應給
    付原告（公信力企業有限公司）二十萬元及自八十四年九月五日起至清償日止按
    年息百分之五計算之利息確定在案，有相對人於原審提出該案宣示判決筆錄及確
    定證明書在卷可稽，相對人並持該確定判決向台灣台北地方法院民事執行處聲請
    強制執行，經該院九十年度民執字第二七二九０號強制執行事件受理在案，業經
    原審向台灣台北地方法院調取該案卷宗查明無誤，抗告人於該案判決確定後，另
    以兩造間並無消費借貸關係，亦無其他債權債務存在，提起本件確認債權不存在
    之訴，則本件之訴訟標的即消費借貸法律關係之存否，為前開已確定判決之效力
    所及，揆諸首揭法條，本件起訴不合法，應以裁定駁回之，又裁定，得不經言詞
    辯論，亦為民事訴訟法第二百三十四條第一項所規定，是原審未將台灣地方法院
    台北簡易庭九十年度北簡字第一一九五二號判決提示予抗告人辨認及給予辯論之
    機會，自不能認為原審裁定有何違背法令之處，原審裁定駁回原告之訴，即無不
    合，抗告意旨指摘原裁定不當，求予廢棄，為無理由，應予駁回。
三、據上結論：本件抗告為無理由，依民事訴訟法第四百三十六條之一第三項、第四
    百九十二條第一項、第七十八條、第九十五條，裁定如主文。
中　　　華　　　民　　　國　　九十一　　　年　　　七　　月　  三十一  　日
                                      臺灣板橋地方法院民事第三庭
~B審判長法官　黃麟倫
~B法 　　 官　何君豪
~B法　 　 官　陳映如
右為正本係照原本作成。
本裁定不得抗告。
中　　　華　　　民　　　國　　九十一　　　年　　　七　　月　  三十一  　日
~B法院書記官　高玉彬
